# 不同减免税为什么会计处理不同

提问人：kuaijiborden 时间：2022-02-10 17:11:05
在小微企业没有达到一定的销售金额，当月的增值税减免的时候，入账是计入营业外收入，而如果企业有土地和房屋，符合一定的条件的时候申请减免房产税和城镇土地使用税，那么减免的房产税和城镇土地使用税不做会计处理，不清楚为什么这些会计处理不同，麻烦有经验的朋友解答一些，非常感谢。

回答人：chenyiwei
差异原因是：增值税是价外税，正常计提和缴纳都不影响损益；而其他税费都是价内的（即，计提确认时计入“税金及附加”）。
因此，对增值税减免的影响，必须通过专门进行的计入损益的操作来体现；而其他税费，通过直接按减免后的应纳税额计提，就自动体现了减免的损益影响。
也可以理解为：增值税的减免是计入其他收益的，这是为体现其减免的损益影响单独设置的项目；而其他税费减免的影响直接体现为对“税金及附加”发生额的冲减。